臺灣臺北地方法院刑事判決
110年度訴字第418號
公  訴  人  臺灣臺北地方檢察署檢察官
被      告  張家豪



指定辯護人  本院公設辯護人  唐禎琪
上列被告因違反毒品危害防制條例案件，經檢察官提起公訴（11
0年度偵字第9962號），本院判決如下：
    主  文
甲○○犯如附表一所示之罪，各處如附表一「主文」欄所示之刑及
沒收。不得易服社會勞動部分，應執行有期徒刑陸年捌月。
    事  實
甲○○明知甲基安非他命為毒品危害防制條例所列管之第二級毒
  品，並為藥事法所稱之禁藥，不得非法販賣、轉讓及持有，竟
  分別為以下犯行：
㈠其意圖營利，基於販賣第二級毒品之犯意，於民國110年3月14
  日12時34分許，使用如附表二所示之行動電話（下稱本案手機
  ）聯繫友人乙○○，而與乙○○之友人「mainei」達成以新臺幣（
  下同）2,000元之價格交易甲基安非他命1公克之合意後，於同
  日15時32分許，在新北市○○區○○路0段00巷0號2樓將甲基安非
  他命1公克交予「mainei」，並收得價金2,000元。
㈡其於上述交易完成後，另基於轉讓禁藥即第二級毒品甲基安非
  他命之犯意，在新北市○○區○○路0段00巷0號2樓，將少量甲基
  安非他命（無證據證明純質淨重已達10公克以上）提供予乙○○
  施用，以此方式無償轉讓之。
㈢乙○○欲與喬裝為網友之員警相約性愛，並施用毒品助興，惟喬
  裝為網友之員警未自備毒品，乙○○遂聯繫甲○○交易毒品事宜，
  甲○○乃基於販賣第二級毒品以營利之犯意，於110年3月24日14
  時15分許，使用本案手機透過乙○○居中聯繫，而與喬裝為網友
  之員警（起訴書記載為「乙○○」，逕予更正）達成以2,500元
  之價格交易甲基安非他命1公克之合意後，甲○○隨即趕赴約定
  交易之地點，適乙○○於同日14時30分許，在臺北市○○區○○路0
  段00號西門大飯店3樓302號房遭到場之員警查獲持有毒品，甲
  ○○則於同日14時48分許持如附表三所示之毒品，抵達上開查獲
  地點門外，欲進行上述交易，因而當場為警查獲而未遂。
案經臺北市政府警察局松山分局（下稱松山分局）報告臺灣臺
  北地方檢察署（下稱臺北地檢署）檢察官偵查起訴。
    理  由
壹、程序方面
證人乙○○於警詢中之證述不具證據能力：
　按被告以外之人於審判外之言詞或書面陳述，除法律有規定者
  外，不得作為證據，刑事訴訟法第159條第1項定有明文。證人
  乙○○於警詢中所為陳述，屬被告以外之人於審判外所為之陳述
  ，被告甲○○既爭執上述警詢筆錄之證據能力（見本院110年度
  訴字第418號卷《下稱本院卷》第66頁），本院審酌尚無刑事訴
  訟法第159條之2及同條之3得為證據之例外情形存在，揆諸前
  揭規定，證人乙○○於警詢中所為之陳述，應認無證據能力。
證人乙○○其餘於審判外之陳述，均有證據能力：
㈠按被告以外之人於審判外之言詞或書面陳述，除法律有規定者
  外，不得作為證據，刑事訴訟法第159條第1項固定有明文。次
  按被告以外之人於審判外之陳述，雖不符合同法第159條之1至
  第159條之4之規定，但經當事人於審判程序同意作為證據，法
  院審酌該言詞陳述或書面陳述作成時之情況，認為適當者，亦
  得為證據，同法第159條之5第1項亦有明定。
㈡證人乙○○其餘於審判外之陳述，因被告對於該等供述證據之證
  據能力表示同意（見本院卷第66頁），且被告、辯護人及檢察
  官迄至言詞辯論終結前均未再聲明異議，復經本院審酌該陳述
  作成時之情況，認為以之作為證據應屬適當，均依上開規定，
  認有證據能力。　　　
本案資以認定事實之非供述證據（詳後述），查無違反法定程
  序取得之情形，依刑事訴訟法第158條之4之反面解釋，亦具證
  據能力。　
貳、實體部分：
認定事實所憑之證據及理由：　　　　
㈠如事實欄㈡所示之轉讓禁藥即毒品部分：
　上揭事實，業據被告於偵查時及審理中均坦承不諱（見臺北地
  檢署110年度偵字第9962號卷《下稱偵卷》第64頁、本院卷第245
  頁），核與證人乙○○於偵查時及審理中證述相符（見偵卷第12
  6頁、本院卷第239頁），並有LINE對話截圖附卷可稽（見偵卷
  第41頁至第43頁），是被告所為任意性自白，確與事實相符，
  堪予採信。
㈡如事實欄㈠及㈢所示之販賣毒品部分：
　訊據被告矢口否認有何販賣毒品之犯行，辯稱：其於110年3月
  14日與乙○○一起施用其購買之毒品1公克，沒有收取任何金錢
  ；同年月24日，乙○○詢問其有沒有毒品，彼等相約一起施用，
  其攜帶毒品是要助興，沒有要收錢云云（見本院卷第64頁、第
  244頁）。經查：　
⒈如事實欄㈠所示部分：
⑴證人乙○○於偵查時結證稱：110年3月14日15時30分是第一次跟
  被告交易，我當時在三重網友家，該名網友詢問有沒有認識的
  人有毒品，我就打電話問被告說有嗎，被告知道這是有無安非
  他命的意思，他回說有，在電話中說金額跟數量，1個單位是1
  公克，之後被告親自送貨過來，該名網友支付2,000元給被告
  等語（見臺北地檢署110年度他字第4472號卷《下稱他卷》第52
  頁），復結證稱：如附件一所示之對話，是我跟被告的對話，
  當時我跟另外1位朋友在三重住家，該名朋友問我有沒有人可
  以提供毒品，我聯絡一下，被告說有，1克2,000元，但只買1
  公克的毒品不外送，我就說要2個，但身上總共只有2,000元，
  能不能先給2,000元，剩下的2,000元之後再給，被告就說只能
  先幫我送1個，我有給被告三重的地址，下午3點半被告說到了
  ，他送上來到我朋友家，有進屋內，我朋友給他2,000元，他
  給我朋友1公克毒品；該名朋友的LINE暱稱是「mainei」，我
  確實有看到我朋友把現金拿給被告等語（見偵卷第126頁至第1
  27頁），再於審理中結證稱：「Ben」是被告的通訊軟體代號
  ；110年3月14日交易1公克價格是2,000元，當時網友「mainei
  」在場，被告把毒品交給「mainei」，2,000元是「mainei」
  支付的等語（見本院卷第231頁、第236頁至第238頁）。
⑵復參被告與乙○○於110年3月14日，有如附件一所示之LINE對話
  訊息等情，有前開對話截圖在卷可考（見偵卷第41頁至第42頁
  ），酌以證人乙○○於偵查時及審判中之證述均經具結以擔保證
  述之憑信性，且就伊如何幫忙「mainei」透過LINE與被告談妥
  交易毒品之價格及數量，並經被告親自前往三重面交毒品等情
  前後所述一致，亦與如附件一所示之對話訊息內容吻合，應堪
  採信。至證人乙○○於偵查中所證伊係打電話聯繫被告，雖與LI
  NE對話訊息顯示伊等實係透過訊息聯繫乙節有所扞格，然審酌
  受限於證人自身觀察注意及記憶能力之差異，對於細部內容記
  憶模糊，乃屬常情，是此等細節上指證之瑕疵，實難認係虛偽
  所致，並不影響證詞之憑信性。綜上，足認「mainei」透過證
  人乙○○居中聯繫，而與被告達成毒品交易條件之合意後，由被
  告前往約定地點交付毒品並收取價金，而完成如事實欄㈠所示
  之毒品交易之事實。
⒉如事實欄㈢所示部分：　
⑴被告於110年3月24日14時15分許，使用本案手機與乙○○聯繫後
  ，隨即前往臺北市○○區○○路0段00號西門大飯店，適乙○○於同
  日14時30分許在該飯店3樓302號房遭員警查獲持有毒品，被告
  則於同日14時48分許抵達該飯店3樓，亦為警查獲，並在其身
  上扣得如附表三所示之毒品等情，業據證人乙○○於偵查時、證
  人即員警陳建業於審理中證述明確（見偵卷第53頁、第127頁
  、本院卷第235頁至第227頁），並有松山分局中崙派出所扣押
  筆錄、扣押物品目錄表、扣押物品照片及交通部民用航空局航
  空醫務中心（下稱民航中心）110年4月7日航藥鑑字第0000000
  號鑑定書（下稱110年4月7日鑑定書）等件附卷可稽（見偵卷
  第29頁至第37頁、第115頁至第117頁、本院卷第69頁至第71頁
  ），且為被告所不爭執（見偵卷第12頁至第13頁、本院卷第65
  頁），是此部分事實，首堪認定。
⑵證人乙○○於偵查時結證稱：110年3月24日我在跟網友約時，幫
  忙該網友調貨，故打電話給被告，跟同年月14日差不多的說法
  ，1單位2,500元，但該網友到場時，我發現對方是警察，當場
  就被控制住，後來被告也一起被逮捕等語（見他卷第53頁），
  又結證稱：我與喬裝為網友的員警相約要發生性行為，我請他
  自備毒品，他問我可否幫忙調毒品，我就說問問看我朋友，「
  1個25」是指1克2,500元，金額是被告跟我說的；同日早上我
  有問被告，被告當時說沒有毒品，後來喬裝為網友的員警請我
  幫忙調，我有先傳喬裝為網友的員警照片詢問被告是否認識，
  才打電話問被告，被告說有，1個25，準備要送過來，我講完
  電話後，透過另一個當時跟被告在一起的朋友傳話給被告，說
  在哪一間飯店及房號，確認被告15分鐘後會過來，後來警方就
  先到場；我是幫喬裝為網友的員警詢問，自己沒有要買等語（
  見偵卷第127頁至第128頁），復於審理中結證稱：我於110年3
  月24日與暱稱「now」即喬裝為網友的員警約在西門大飯店施
  用毒品並發生性行為，該名網友問我有沒有來源，我說有，他
  說他可以出錢，由我聯絡；我請「Ben」即被告送毒品過來；
  如附件二所示之對話，就是西門大飯店這次的交易，對話中的
  「25」就是毒品金額，我於偵查中回答1公克2,500元，就是「
  25」的意思等語（見本院卷第231頁至第232頁）。
⑶證人陳建業於審理中結證稱：我於110年3月24日在臺北市萬華
  區中華路執行搜索，先查獲乙○○吸食及持有毒品，接著發現乙
  ○○有用LINE通知某人拿毒品過來，進而查獲被告；本案係其他
  員警喬裝為網友與乙○○進行LINE對話，喬裝為網友的員警詢問
  乙○○是不是自己有毒品，乙○○回答「有，51」，「51」的意思
  是用注射的方式施用毒品（見本院卷第225頁至第226頁），且
  從對話中得知乙○○想要施用毒品後發生性行為，喬裝為網友的
  員警為查緝毒品，才同意與乙○○相約（見本院卷第228頁至第2
  29頁）；我們查獲被告時，被告已經上3樓，站在302房門口，
  他當時在打LINE，我們上前表明身分，把他帶進房間，並詢問
  「你是不是幫人家送毒品過來」，被告馬上否認，之後我們不
  斷與被告對話，並要求被告把毒品拿出來（見本院卷第227頁
  、第230頁）等語。
⑷佐以被告與乙○○於110年3月24日有如附件二所示之對話；乙○○
  於同日與喬裝為網友的員警亦有如附件三所示之對話等情，此
  有前開通訊軟體對話截圖附卷足憑（見偵卷第43頁至第44頁、
  第96頁至第97頁、第100頁），綜以證人乙○○、陳建業上揭證
  述及對話訊息內容所示，足證被告於110年3月24日14時15分許
  確有透過乙○○居中聯繫，而與喬裝為網友之員警達成以2,500
  元之價格交易甲基安非他命1公克之合意，並前往西門大飯店3
  樓302號房門口欲進行交易，然為警查獲而不遂。
⑸起訴書雖記載：被告與乙○○約定交易甲基安非他命等語，惟依
  前開證據所示，其應係透過乙○○居中聯繫，而與喬裝為網友之
  員警達成交易毒品之合意，是起訴書就此部分事實容有誤載，
  逕予更正如事實欄㈢所示。　
⒊被告固辯稱：其於110年3月14日、同年月24日均是與乙○○相約
  ，攜帶毒品為了助興，都沒有收取金錢云云，惟依如附件一及
  二所示之對話內容，顯見被告攜帶毒品前往約定地點，均以對
  方支付相當金錢之代價為前提，並非無償提供乙○○及伊友人使
  用之意，況證人乙○○於審理中亦明確證稱：110年3月14日被告
  賣毒品給「mainei」，而我身上沒有任何毒品，為了要一起發
  生性行為，被告才提供我一些免費的毒品；同年月24日被告帶
  著毒品前來是要販賣毒品，不然他就說送給我就好等語（見本
  院卷第235頁、第239頁），自難認被告僅單純攜帶毒品供無償
  施用助興，是被告前開辯解，不足採信。
⒋又販賣毒品此違法行為，非可公然為之，其交易亦無公定價格
  ，不論任何包裝，均可任意分裝增減分量，且每次買賣之價量
  ，亦每隨雙方關係深淺、資力、需求及對行情之認知、來源是
  否充裕、查緝是否嚴緊，購買者被查獲時供出來源之可能性等
  而有異，委難查獲利得之實情，但為避免知過坦承者難辭重典
  ，飾辭否認者反得僥倖之不當結果，除別有事證可認係按同一
  價量委買、轉售或無償贈與外，即應認販賣之人確有營利意圖
  。查被告與「mainei」、喬裝為網友之員警間並非至親，如於
  交易過程無欲從中賺取差價或貪圖小利，被告自無必要甘冒觸
  犯刑罰之高度風險而從事毒品交易，足徵被告如事實欄㈠及㈢
  所示之行為，主觀上確有營利之意圖甚明。
㈢被告及其辯護人雖聲請本院傳喚「mainei」到庭作證，以證明
  其於110年3月14日未收取金錢乙節（見本院卷第241頁），除
  「mainei」之身分不明外，本案事證亦已明確，別無再行調查
  之必要，爰予駁回，併此敘明。　
㈣綜上所述，被告所辯並非可採，本案事證明確，被告犯行洵堪
  認定，應依法論科。
論罪科刑之法律適用：
㈠論罪部分：
⒈如事實欄㈠所示部分：核被告所為，係犯毒品危害防制條例第4
  條第2項之販賣第二級毒品罪。被告販賣前持有、意圖販賣而
  持有第二級毒品之低度行為，均應為其販賣之高度行為所吸收
  ，不另論罪。
⒉如事實欄㈡所示部分：
⑴按甲基安非他命係政府明令公告禁止使用之毒害藥品，為藥事
  法第22條第1項第1款所稱之禁藥，亦屬依毒品危害防制條例第
  2條第2項第2款公告列管之第二級毒品，且併屬管制藥品管理
  條例第3條第2項列管之第二級管制藥品。當甲基安非他命不合
  於管制藥品列管之要件者（即不具備阻卻違法事由），自屬兼
  具第二級毒品與禁藥之性質。其非法轉讓者，藥事法第83條第
  1項、毒品危害防制條例第8條第2項及第6項皆設有處罰規定，
  屬於同一犯罪行為而同時有2種法律可資處罰之法規競合情形
  。依重法優於輕法之原則，就轉讓甲基安非他命未達法定應加
  重其刑(如毒品危害防制條例第8條第6項，及第9條第1項、第2
  項所定轉讓毒品達一定數量、成年人對未成年人犯轉讓毒品罪
  、或明知為懷胎婦女而對之犯轉讓毒品罪)之情形，應優先擇
  法定刑較重之藥事法第83條第1項規定論處（最高法院刑事大
  法庭109年度台上大字第1089號裁定意旨參照）。
⑵查被告有施用甲基安非他命，其甲基安非他命之來源係綽號「
  大衛」之男子乙情，此為被告陳述在卷（見偵卷第15頁至第16
  頁、第64頁），可見其如事實欄㈡所示轉讓予乙○○之甲基安非
  他命顯非循醫師合法調劑、供應之管道取得，且被告對於上情
  知之甚詳，依其智識程度，亦應知甲基安非他命併屬藥事法上
  所稱之禁藥，又其所轉讓甲基安非他命之數量，尚無證據可證
  達前開應加重其刑之標準，所轉讓之對象為乙○○，係已成年之
  男性等情，有年籍資料1紙在卷足參（見他卷第41頁），是核
  被告所為，應依藥事法第83條第1項之轉讓禁藥罪論處。
⑶被告轉讓前持有甲基安非他命之行為，與轉讓行為同為實質上
  一罪之階段行為，高度之轉讓行為既已依藥事法加以處罰，依
  法律適用完整性之法理，其低度之持有甲基安非他命行為，自
  不能再行割裂適用毒品危害防制條例加以處罰，而藥事法對於
  持有禁藥之行為未設有處罰規定，故就被告轉讓前持有甲基安
  非他命之低度行為，不另予處罰，併此敘明。　　
⒊如事實欄㈢所示部分：　
⑴按販賣毒品犯罪行為之完成與否，係以標的物之是否交付作為
  區分既、未遂之標準（最高法院107年度台上字第2156號判決
  意旨參照）。被告透過乙○○居中聯繫，與喬裝為網友之員警議
  定交易毒品之數量及價格後，隨即攜帶毒品前往交易地點，客
  觀上已著手實行販賣第二級毒品之行為，惟尚未交付即為警查
  獲，揆諸上揭說明，自構成販賣第二級毒品未遂罪。
⑵是核被告所為，係犯毒品危害防制條例第4條第6項、第2項之販
  賣第二級毒品未遂罪。被告販賣前持有、意圖販賣而持有第二
  級毒品之低度行為，應為其販賣未遂之高度行為所吸收，不另
  論罪。
⒋被告就如事實欄㈠、㈡、㈢所為，各次行為在客觀上係逐次實行
  ，明顯可分，刑法評價上各具獨立性，犯意各別，行為互殊，
  應予分論併罰。起訴意旨認如事實欄㈠及㈡所為，應論以想像
  競合之一罪關係，容有誤會。
㈡科刑部分：
⒈如事實欄㈡所示之犯行，適用毒品危害防制條例第17條第2項規
  定之說明：
⑴犯第4條至第8條之罪於偵查及歷次審判中均自白者，減輕其刑
  ，毒品危害防制條例第17條第2項定有明文。又按行為人轉讓
  同屬禁藥之第二級毒品甲基安非他命（未達法定應加重其刑之
  一定數量）予成年人（非孕婦），依重法優於輕法之原則，擇
  較重之藥事法第83條第1項轉讓禁藥罪論處，如行為人於偵查
  及歷次審判中均自白，仍應適用毒品危害防制條例第17條第2
  項規定減輕其刑（最高法院刑事大法庭109年度台上大字第424
  3號裁定意旨參照）。
⑵本案被告於偵查及歷次審判中均自白如事實欄㈡所示之轉讓禁
  藥犯行，參照上述規定，應適用毒品危害防制條例第17條第2
  項規定，減輕其刑。至如事實欄㈠及㈢所示之犯行，被告否認
  犯罪，而無本條規定之適用，附此敘明。
⒉被告如事實欄㈢所示之犯行，已著手實施販賣第二級毒品構成
  要件行為而不遂，為未遂犯，爰依刑法第25條第2項規定，減
  輕其刑。
⒊如事實欄㈠及㈢所示之犯行，適用刑法第59條規定之說明：
⑴按犯罪之情狀顯可憫恕，認科以最低度刑仍嫌過重者，得酌量
  減輕其刑，刑法第59條定有明文。本條所謂「犯罪之情狀」顯
  可憫恕，與刑法第57條所稱之審酌「一切情狀」，二者意義雖
  有不同，惟於裁判上酌量減輕其刑時，本應就犯罪一切情狀（
  包括刑法第57條所列舉之10款事項），予以全盤考量，審酌其
  犯罪有無可憫恕之事由，以為判斷，故適用第59條酌量減輕其
  刑時，並不排除第57條所列舉10款事由之審酌，倘法院就犯罪
  一切情狀全盤考量，並敘明被告犯罪之情狀顯可憫恕，認科以
  最低度刑仍嫌過重，且其裁量權之行使未見有濫用或不當者，
  即有其適用（最高法院107年度台上字第4440號判決意旨參照
  ）。而就販賣毒品案件中，同為販賣毒品之人，其原因動機不
  一，犯罪情節未必盡同，或有大盤毒梟者，亦有中、小盤之分
  ，甚或僅止於吸毒者同儕間為求互通有無之有償轉讓者亦有之
  ，其販賣行為所造成危害社會之程度自屬有異，於此情形，倘
  依其情狀處以適當徒刑，即足以懲儆，並可達防衛社會之目的
  者，自非不可依客觀之犯行與主觀之惡性二者加以考量其情狀
  ，是否有可憫恕之處，適用刑法第59條之規定酌量減輕其刑，
  期使個案裁判之量刑，能斟酌至當，符合比例原則（最高法院
  95年度台上字第6157號判決參照）。
⑵經查，被告就如事實欄㈠所示之販賣第二級毒品之犯行，法定
  最低刑度為有期徒刑10年，如事實欄㈢所示之販賣第二級毒品
  未遂之犯行，經減輕其刑後，法定最低刑度為有期徒刑5年，
  茲審酌被告無視國家杜絕毒品危害之禁令，為上揭販賣毒品既
  、未遂等犯行，固屬不當，惟念及其販賣毒品之數量甚微，且
  交易對象均係販賣予友人乙○○之約會對象，衡其惡性及犯罪情
  節，較諸長期以販毒營生之集團或交易價量動輒以數百公斤、
  數百萬元、甚為數千萬元計之大盤毒梟而言，顯屬低額且甚為
  零星之買賣，對社會治安之危害，自非達罪無可赦之嚴重程度
  ，是本院參酌其犯罪之具體情狀，認對其所涉如事實欄㈠及㈢
  所示之犯行，縱科以法定最低度刑，依社會一般觀念及法律感
  情，猶有過重之情，客觀上不無可憫恕之處，爰依刑法第59條
  規定，均酌予減輕其刑。
⑶至被告如事實欄㈡所示之犯行，法定刑為：「7年以下有期徒刑
  ，得併科新臺幣5,000萬元以下罰金」，且經前述減輕事由減
  輕其刑後，實已無情輕法重之憾，當無再援引刑法第59條規定
  減輕其刑之餘地，併此敘明。
⒋被告如事實欄㈢所示之販賣第二級毒品未遂之犯行，有上開數
  種減輕其刑事由，應依刑法第70條規定遞減之。　　　　
⒌爰以行為人之責任為基礎，審酌被告知悉國家杜絕毒品犯罪之
  禁令，仍無視法律之禁止，而為如事實欄㈠至㈢所示之行為，
  助長毒品氾濫，戕害他人，所為實屬不當，並酌以被告犯罪之
  動機、目的、手段及所生之危害，暨其坦承如事實欄㈡所示之
  犯行，惟否認其餘犯行之犯後態度，其為高中畢業之智識程度
  （見本院卷第11頁），於審理中自稱：案發時從事居家打掃工
  作，每次收入為1,800元，須扶養母親等語之生活狀況（見本
  院卷第243頁）等一切情狀，分別量處如附表一所示之刑。　
⒍定應執行刑之說明：
⑴就如事實欄㈠及㈢部分（即被告經宣告罪刑為不得易科罰金且不
  得易服社會勞動之罪），本院審酌被告所犯上揭各罪之不法與
  罪責程度，犯罪類型、行為態樣、動機相似，責任非難重複程
  度較高；暨犯罪之危害情況、各別刑罰規範之目的、侵害法益
  之類型、所犯數罪反應出之人格特性、實現刑罰經濟的功能及
  數罪對法益侵害並無特別加重之必要等總體情狀，爰定其應執
  行之刑如主文所示。
⑵被告所犯如事實欄㈡所示之轉讓禁藥犯行，其宣告罪刑則係屬
  得易服社會勞動之罪，依刑法第50條第1項但書第3款及第4款
  規定，不得與前述如事實欄㈠及㈢所示不得易服社會勞動等罪
  併合處罰之，然被告於本案判決確定後，仍得依同條第2 項規
  定，請求檢察官向法院聲請就上開各罪合併定應執行之刑，附
  此敘明。
㈢沒收部分：　
⒈毒品部分：
⑴按查獲之第一級、第二級毒品，不問屬於犯罪行為人與否，均
  沒收銷燬之，毒品危害防制條例第18條第1項前段定有明文。
⑵扣案如附表三所示之物，經送民航中心以氣相層析質譜儀法檢
  驗，檢出第二級毒品甲基安非他命成分乙節，有該中心110年4
  月7日鑑定書1紙存卷供參（見偵卷第115頁），足認如附表三
  所示之物為第二級毒品甲基安非他命，應依毒品危害防制條例
  第18條第1項前段規定沒收銷燬之。至鑑驗所耗損部分之毒品
  ，因已用罄滅失，不另為宣告沒收銷燬；又包裝袋1只以目前
  採行之鑑驗方式，無法與第二級毒品甲基安非他命完全析離，
  故應與所盛裝之毒品併予宣告沒收銷燬之，併此指明。
⒉犯罪所用之物部分：
⑴按犯第4條至第9條、第12條、第13條或第14條第1項、第2項之
  罪者，其供犯罪所用之物，不問屬於犯罪行為人與否，均沒收
  之，毒品危害防制條例第19條第1項定有明文。　
⑵扣案之本案手機，係被告供本案聯絡乙○○所用乙情，業據被告
  於準備程序中供承甚明（見本院卷第67頁），堪認為其如事實
  欄㈠及㈢所示之販賣毒品犯罪使用之物，從而，不問是否屬於
  其所有，應依毒品危害防制條例第19條第1項規定，於如附表
  一編號1及3「主文」欄諭知沒收。
⒊犯罪所得部分：
⑴按犯罪所得，屬於犯罪行為人者，沒收之；於全部或一部不能
  沒收或不宜執行沒收時，追徵其價額，刑法第38條之1第1項前
  段及第3項分別定有明文。
⑵被告就如事實欄㈠部分，收得之販毒價金2,000元，為其犯罪所
  得，未經扣案，應依前揭規定宣告沒收之，並於全部或一部不
  能沒收或不宜執行沒收時，追徵其價額。而如事實欄㈢部分，
  被告與乙○○尚未進行交易，即為警查獲，且無證據足認其業已
  收得價金，故對此不予宣告沒收或追徵，附此敘明。
⒋被告所犯本案犯行有宣告多數沒收之情形，依刑法第40條之2第
  1項規定，所宣告之多數沒收，併執行之。　　　　
據上論斷，應依刑事訴訟法第299條第1項前段，毒品危害防制條
例第4條第2項、第6項、第17條第2項、第18條第1項前段、第19
條第1項，藥事法第83條第1項，刑法第11條、第25條第2項、第5
9條、第51條第5款、第38條之1第1項前段、第3項、第40條之2第
1項，判決如主文。
本案經檢察官王貞元提起公訴，檢察官李山明到庭執行職務
中　　華　　民　　國　　111 　年　　10　　月　　27　　日
                  刑事第六庭  審判長法  官  黃傅偉
                                    法  官  陳盈呈
                                    法  官  洪翠芬
上正本證明與原本無異。
如不服本判決應於收受送達後20日內向本院提出上訴書狀，並應
敘述具體理由；其未敘述上訴理由者，應於上訴期間屆滿後20日
內向本院補提理由書（均須按他造當事人之人數附繕本）「切勿
逕送上級法院」。因疫情而遲誤不變期間，得向法院聲請回復原
狀。
                                    書記官  蘇瑩琪
中　　華　　民　　國　　111 　年　　10　　月　　28　　日
附錄本案論罪科刑法條全文：
毒品危害防制條例第4條
製造、運輸、販賣第一級毒品者，處死刑或無期徒刑；處無期徒
刑者，得併科新臺幣3千萬元以下罰金。
製造、運輸、販賣第二級毒品者，處無期徒刑或10年以上有期徒
刑，得併科新臺幣1千5百萬元以下罰金。
製造、運輸、販賣第三級毒品者，處7年以上有期徒刑，得併科
新臺幣1千萬元以下罰金。
製造、運輸、販賣第四級毒品者，處5年以上12年以下有期徒刑
，得併科新臺幣5百萬元以下罰金。
製造、運輸、販賣專供製造或施用毒品之器具者，處1年以上7年
以下有期徒刑，得併科新臺幣1百50萬元以下罰金。
前五項之未遂犯罰之。
藥事法第83條
明知為偽藥或禁藥，而販賣、供應、調劑、運送、寄藏、牙保、
轉讓或意圖販賣而陳列者，處7年以下有期徒刑，得併科新臺幣5
千萬元以下罰金。
犯前項之罪，因而致人於死者，處7年以上有期徒刑，得併科新
臺幣1億元以下罰金；致重傷者，處3年以上12年以下有期徒刑，
得併科新臺幣7千5百萬元以下罰金。
因過失犯第1項之罪者，處2年以下有期徒刑、拘役或科新臺幣5
百萬元以下罰金。
第1項之未遂犯罰之。

附表一：
編號 犯罪事實 主文 備註（對應起訴書犯罪事實欄） 1 即事實欄㈠ 甲○○販賣第二級毒品，處有期徒刑陸年。 扣案如附表二所示之物沒收之；未扣案之犯罪所得新臺幣貳仟元沒收之，於全部或一部不能沒收或不宜執行沒收時，追徵其價額。 起訴書犯罪事實欄㈠前段 2 即事實欄㈡ 甲○○犯藥事法第八十三條第一項之轉讓禁藥罪，處有期徒刑參月。 起訴書犯罪事實欄㈠後段 3 即事實欄㈢ 甲○○販賣第二級毒品未遂，處有期徒刑參年捌月。 扣案如附表三所示之物沒收銷燬之；如附表二所示之物沒收之。 起訴書犯罪事實欄㈡ 

附表二：
名稱 數量 備註 電子產品（華為手機） 壹支（含門號○○○○○○○○○○號之SIM卡壹張） 本院110年度刑保字第977號扣押物品清單編號1（見本院110年度訴字第418號卷《下稱本院卷》第19頁） 

附表三：
名稱 數量 備註 甲基安非他命（含包裝袋壹只） 壹包（淨重壹點零柒參公克，驗餘淨重壹點零柒貳捌公克） 見本院卷第23頁 





附件一：被告與乙○○於110年3月14日之LINE對話紀錄
傳送時間 發訊人 訊息內容 備註 12：44 乙○○ 安安 見臺灣臺北地方檢察署110年度偵字第9962號卷（下稱偵卷）第41頁 13：27 Ben（即被告） 午安  13：56 乙○○ 還有東西ㄇ  13：56 Ben（即被告） 有  13：56 乙○○ 幾多錢  13：57 Ben（即被告） 2000  13：57 乙○○ 我在三重哈哈，你現在有空嗎  14：00 Ben（即被告） 有，一個我不送  14：01~14：02 乙○○ 那要幾個，你才送，哈哈  14：06 Ben（即被告） 2個  14：08 乙○○ 你在哪  14：08 Ben（即被告） 西門  14：12 乙○○ 家裡？  14：12 Ben（即被告） 嗯嗯，你跟誰，在三重  14：15 乙○○ 跟朋友，那我要兩個，我朋友也要拿，可嗎，可以送來ㄇ  14：16~14：17 Ben（即被告） 好的，在那，靠那  14：17 乙○○ 但是，我能不能晚點再給你錢  14：17 Ben（即被告） 我為什麼  14：17 乙○○ 我先給你2000  14：17 Ben（即被告） 怎麼了幾點  14：18 乙○○ 剩下一半可能要禮拜一  14：18 Ben（即被告） 你身上沒錢  14：18 乙○○ 現在身上沒有，明天回到家就有了  14：18 Ben（即被告） 那我就幫你先送1個  14：19 乙○○ 那我想想，不然  14：19 Ben（即被告） 你又玩幾天了  14：20 乙○○ 昨天第一天阿  14：21 Ben（即被告） 不然  14：21 乙○○ 明天就給你ㄌ，霸脫  14：22 Ben（即被告） 我想想，你靠那  14：23 乙○○ 菜寮站附近  14：24 Ben（即被告） 嗯嗯  14：24 乙○○ 可以嗎  14：25 Ben（即被告） 好的我想想，你給我地址 見偵卷第42頁 14：25 乙○○ 重新路三段60巷5號  14：28~14：32 Ben（即被告） 我先看看位置，一般住家  14：32 乙○○ 是  14：34~14：35 Ben（即被告） 好的，我15分鐘後搭車去，上車跟你說  14：35~14：37 乙○○ 我朋友等等給你現金，好噗好，我的部分明天就會轉給您，你搭什麼車，所以你這樣484大概三點到，我朋友問  14：38 Ben（即被告） 公車吧264，62路，我小時候住三重，放心我知道路  14：39~14：40 乙○○ 好的，請您注意安全，所以你大概是幾點到--3點？3點半？  15：01 Ben（即被告） 我出門去搭車了的  15：03 乙○○ 好的  15：29~15：30 Ben（即被告） 到了喔，快點  15：30 乙○○ （撥打電話24秒）  15：32 乙○○ （撥打電話10秒）  15：32 Ben（即被告） 希望沒有打擾到你們  15：33 乙○○ 沒有阿，不是要聊天嗎  15：34 Ben（即被告） 是啊，到了  

附件二：被告與乙○○於110年3月24日之LINE對話紀錄
傳送時間 發訊人 訊息內容 備註 02：09 乙○○ 現在勒 見偵卷第43頁、第95頁至第96頁 02：12 Ben（即被告） 你要一個，25  02：13 乙○○ 不是20嗎  02：13 Ben（即被告） 現在草明天去勒戒，他沒有在進貨了，你上次說會匯錢給我，是說說的我懂  02：14 乙○○ 我會給阿，但我已經拿到了  02：14 Ben（即被告） 但我現在沒有草也不好拿便宜2  02：14 Ben（即被告） 那就好了  02：14 乙○○ 但我還要阿  02：14 Ben（即被告） 我沒有在玩  02：14 乙○○ 哈哈  02：15 Ben（即被告） 但25，你可以在說，而且你在那  02：15 乙○○ 那可以送嗎  02：15~02：16 Ben（即被告） 太遠不行，我一樣西門  02：16 乙○○ 萬華，詹姆士你認識嗎  02：41~02：42 Ben（即被告） 知道，你跑去那邊，好的  09：52 乙○○ （撥打電話7分20秒）  12：00 乙○○ 你是啥時要過去  12：59~13：00 Ben（即被告） 你還在，我睡著了，我可能要等到他老闆走了  13：00 乙○○ 嗯嗯，目前不在了  13：01 Ben（即被告） 好  13：34 乙○○ （傳送照片2張）你認識嗎 見偵卷第44頁、第96頁 13：53 Ben（即被告） 不認識  14：13 Ben（即被告） 你跟他一起  14：15 乙○○ （撥打電話55秒）  14：22 Ben（即被告） 地點再那  14：24 Ben（即被告） （未接來電）  14：25 Ben（即被告） 沒有下聞  14：30 Ben（即被告） （撥打電話16秒）  14：46 Ben（即被告） （未接來電）  14：48 Ben（即被告） 我在3樓  

附件三：乙○○與喬裝為網友的員警於110年3月24日之通訊軟體對
話紀錄
傳送時間 發訊人 訊息內容 備註 13：04 乙○○ 現在只有我，朋友剛走，大概幾分會到？ 見偵卷第100頁 13：05 now（即員警） 我要帶什麼，半小時吧，房號？  13：06 乙○○ 你們做好針帶過來，先約三樓電梯口，可嗎  13：12 now（即員警） 我比較少玩sl，你可以幫我調嗎，我帶空針過去  13：12 乙○○ 好啊，我問問看  13：12 now（即員警） 問誰  13：13 乙○○ 我朋友阿  13：13 now（即員警） 你朋友要來？  13：15 乙○○ 送東西來而已吧，如果有問到  13：17 now（即員警） 那不然你先問好了，再跟我說  13：18 乙○○ 一個25，你可以嗎  13：19 now（即員警） 然後你再幫我調嗎？  13：19 乙○○ 現在馬上可以送來